臺灣高等法院臺中分院刑事判決　　　　 96年度上易字第942號
上　訴　人
即　被　告　甲○○
　　　　　　乙○○
上列上訴人因詐欺案件，不服臺灣苗栗地方法院95年度易字第
286號中華民國96年4月11日第一審判決（起訴案號：臺灣苗栗
地方法院檢察署94年度偵緝字第175號、95年度偵緝字第66號）
，提起上訴，本院判決如下：
    主  文
原判決撤銷。
甲○○、乙○○共同連續意圖為自己不法之所有，以詐術使人將
本人之物交付，均處有期徒刑拾月；減為有期徒刑伍月，如易科
罰金，均以銀元參佰元即新台幣玖佰折算壹日。
    犯罪事實及理由
一、本案經本院審理結果，認第一審判決認定之事實、理由及論
    罪並無不當，並引用第一審判決書記載之事實、理由、證據
    及論罪等記載（如附件）。
二、上訴人即被告（下稱被告）甲○○、乙○○在本院並未提出
    其他有利之證據及辯解，且在本院準備程序仍執原審所供述
    渠等與告訴人間僅係生意上的買賣而發生的糾紛，並表示已
    積極與告訴人解決問題等語置辯。惟查：本件被告甲○○、
    乙○○二人與告訴人進行買賣交易時，如何以渠等司機朱銘
    吉或渠二人之母陳秀吟之名義向告訴人訂貨，而隱瞞實際訂
    貨人甲○○之身份，且於告訴人發覺有異，當場詢問時，被
    告甲○○仍佯稱伊確實為「朱銘吉」乙節，及被告甲○○在
    煙火批發業界曾有多次倒債不還之紀錄等，均有證人丁○○
    、游本仰在原審及偵查中具結證述明確，且被告甲○○、乙
    ○○自91年6月至12月間，假借他人名義，先以每次金額均
    為10萬元以內，僅有少部分為10、20幾萬元之小額方式與告
    訴人交易往來，致告訴人不疑有他，而陸續出貨，屆期亦如
    數兌現，以博取告訴人對其債信之信賴，嗣後自92年1月起
    即變更為大額貨物買賣，連續向告訴人訂購金額高達90萬
    8300元及102萬7740元之貨物，且屆期迄今均未給付貨款，
    雖一再辯稱係受他人倒帳所導致，然既無法提出交易對象相
    關資料，更未能舉出遭倒帳等足供調查之事證，被告二人明
    知被告甲○○在業界信用不佳，茍以真實姓名與人交易，勢
    必無法如願，竟假藉他人名義與告訴人進行交易，致告訴人
    陷於錯誤，與信用不佳之被告二人往來，且先以小額交易如
    數履約之詐騙方式，致告訴人誤信而將事後二筆大額訂購之
    貨物如數交付被告，且積欠之貨款迄今均未清償，顯見被告
    二人向被害人大量訂貨，主觀上有不法所有之意圖甚顯，且
    客觀上亦有施用詐術致被害人陷於錯誤，至為明確，本件事
    證明確，被告二人犯行洵堪認定。被告二人雖不服原判決而
    提起上訴，其上訴意指猶辯稱：與告訴人間係生意上糾紛云
    云；惟查原審判決已詳細說明認定被告犯罪之理由，就採為
    判決基礎之證據，亦論述甚詳，核其認事用法均無違誤之處
    。原審對被告論罪科刑，本非無見，惟為紀念解除戒嚴20週
    年，予罪犯更新向善之機，所制定之中華民國96年罪犯減刑
    條例業於96年7月16日生效實施，被告犯罪時間在中華民國
    96年4月24日以前，所犯為刑法第339條第1項之罪，而宣告
    之有期徒刑未逾1年6月，合於減刑條件，原審未及適用，容
    有未合，被告提起上訴，猶執前詞指摘原判決不當，固無理
    由，惟原審判決既未及適用中華民國96年罪犯減刑條例，仍
    應由本院予以撤銷改判。爰審酌被告二人不思以正途賺取財
    富，冀圖不勞而獲，以詐騙他人財物，詐得金額並高達100
    餘萬元，且迄今並未賠償被害人任何損失，亦未與被害人達
    成和解，犯後猶飾詞狡辯，無坦承悔過之意，又念及被告二
    人行為時無有期徒刑以上之前科紀錄，有臺灣高等法院被告
    前案紀錄表在卷可稽及公訴人在原審具體求處有期徒刑10月
    等一切情狀，爰量處如主文所示之刑，並減其刑期2分之1，
    及諭知易科罰金之折算標準 (因被告行為後，罰金罰鍰提高
    標準條例第2條業於95年5月17日刪除第2條條文；並自95年7
    月1日施行，而刑法第41條第1項前段關於易科罰金之折算標
    準已由舊法之銀元1百元、2百元、3百元修正為新臺幣1千元
    、2千元、3千元，因屬科刑規範事項之變更，其折算標準為
    裁判時所應諭知，自有就新舊法規定比較之必要，經比較新
    舊法結果，以被告行為時之舊法較為有利於被告，是依刑法
    第2條第1項前段之規定，應適用被告行為時之舊法即依修正
    前刑法第41條第1項前段、修正前罰金罰鍰提高標準條例第2
    條之規定，諭知以銀元3百元（即新臺幣9百元）折算1日作
    為易科罰金之折算標準)，以啟自新。
三、被告經合法傳喚，無正當理由不到庭，本院不待其陳述逕行
    判決。
據上論斷，應依刑事訴訟法第371條、第373條、第369條第1項前
段、第364條、第299條第1項前段、刑法第2條第1項前段、第28
條、第56條 (修正前)、第339條第1項、第41條第1項前段 (修正
前)，修正前罰金罰鍰提高標準條例第2條，中華民國96年罪犯減
刑條例第2條第1項第3款、第7條、第9條，判決如主文。
本案經檢察官丙○○到庭執行職務。
中　　華　　民　　國　　96　　年　　8　　月　　14　　日
        　　刑事第六庭    審判長法　官  李  文  雄
　　　　　　　　　　　　　　    法　官  邱  顯  祥
　　　　　　　　　　　　　　　  法　官  林  靜  芬
上列正本證明與原本無異。
不得上訴。
                                書記官  林  素  妃
中　　華　　民　　國　　96　　年　　8　　月　　15　　日
